臺灣新北地方法院民事裁定
111年度小上字第182號
上  訴  人  朱柏翰  

被  上訴人  蔡政展  
上列當事人間請求侵權行為損害賠償（交通）事件，上訴人對於
民國111年8月26日本院三重簡易庭111度重小字第2104號小額訴
訟事件第一審判決提起上訴，本院裁定如下：
    主  文
上訴駁回。
第二審訴訟費用新臺幣壹仟伍佰元由上訴人負擔。
    理  由
一、按對小額程序第一審裁判之上訴，非以其違背法令為理由，
    不得為之；上訴狀內應記載上訴理由，表明下列各款事項：
    (一)原判決所違背之法令及其具體內容。(二)依訴訟資料可
    認為原判決有違背法令之具體事實。所謂判決有違背法令，
    乃指判決不適用法規或適用不當而言，而有同法第469條第1
    款至第5款所列情形之一者，則為判決當然違反法令。民事
    訴訟法第436條之8第1項、第436條之24第2項、第436條之25
    、第436條之32第2項準用第468條及第469條第1款至第5款分
    別定有明文。是當事人提起上訴，如依民事訴訟法第468條
    規定，以小額程序第一審判決有不適用法規或適用法規不當
    為上訴理由時，其上訴狀或理由書應有具體之指摘，並揭示
    該法規之條項或其內容，若係成文法以外之法則，應揭示該
    法則之旨趣，倘為司法院解釋或最高法院之判例，則應揭示
    該判解之字號或其內容，如依民事訴訟法第469條第1款至第
    5款所列情形為上訴理由時，其上訴狀或理由書應揭示合於
    該條款之事實，上訴狀或理由書如未依此項方法表明者，即
    難認為已對小額程序第一審判決之違背法令有具體之指摘，
    其上訴自難認為合法（最高法院71年台上字第314號判例意
    旨參照）。又取捨證據、認定事實屬於事實審法院之職權，
    若其認定並不違背法令，即不許任意指摘其認定不當，以為
    上訴理由（最高法院28年上字第1515號判例要旨參照）。次
    按小額訴訟程序之上訴人上訴狀內未表明上訴理由，若未於
    提起上訴後20日內提出上訴理由書於原第一審法院，原第一
    審法院無庸命其補正，即得以裁定駁回，其上訴不合法者，
    本院第二審法院亦應得以裁定駁回之。民事訴訟法第436條
    之32第2項準用同法第471條第1項之上訴法律審（第三審）
    、第444條第1項前段之規定。
二、上訴人上訴意旨略以：　　
　　上訴人當初根本沒做筆錄，也沒被上訴人的聯絡資料，肇事
    責任於當初也沒看到，而是收到開庭單才知道車禍的肇責，
    上訴人也有與被上訴人的家屬聯繫，也有在電話說明以新臺
    幣（下同）15,000元和解，上訴人並無逃避，而是因確診無
    法到現場。被上訴人家屬說被上訴人車禍當下馬上昏倒，事
    後也常常晚上頭痛而睡不著，要上訴人賠償精神費用，但被
    上訴人提供的病史上的病名都只有挫擦傷，就醫也只有一次
    ，上訴人覺得是被上訴人家屬看到上訴人有不動產而從中灌
    水，請給上訴人當面與被上訴人調解的機會，故提出上訴，
    請求原判決精神慰撫金之部分廢棄等語。
三、被上訴人答辯意旨略以：　　
　　被上訴人受有身體傷害及精神痛苦為真，原判決裁判慰撫金
    26,000元為實在且公允，上訴人態度不佳，調解未到，開庭
    未到，實無願意負責之意，其上訴主張無理由，請求駁回上
    訴人之訴等語。
四、本院得心證理由：
    經查，本件訴訟標的金額係於10萬元以下，依民事訴訟法第
    436條之8第1項規定，應適用小額訴訟程序，依照前述說明
    ，上訴人非以原判決違背法令為由不得提起上訴，且上訴理
    由依法須表明原判決所違背之法令及其具體內容，暨依訴訟
    資料可認為原判決有違背法令之具體事實，始符合上訴程式
    。查本件上訴人對原判決提起上訴，核其上訴狀所載內容，
    均係其於原審審理時為何未到庭、如何處理本件訴訟之態度
    所為之解釋，並質疑精神慰撫金數額經被上訴人家屬灌水，
    希望與被上訴人有一次調解機會等語，並未具體指摘原審判
    決就法律適用究有違背何種法令之具體情事，顯然上訴人並
    未依小額訴訟程序上訴程式為合法表明，其上訴自不合法。
    從而，上訴人所提之上訴理由，既未具體指摘原審判決所違
    背法規或法則之旨趣或內容，或有民事訴訟法第469條第1款
    至第5款所稱當然違背法令之情事，實難認上訴人已合法表
    明上訴理由，依前述說明，本件上訴為不合法，應予駁回。
五、法院為訴訟費用之裁判時，應確定其費用額，此規定並為小
    額事件之上訴程序所準用，民事訴訟法第436條之19第1項及
    第436條之32第1項分別定有明文。又訴訟費用，由敗訴之當
    事人負擔，同法第78條亦有明定。本件第二審訴訟費用額確
    定為1,500元，應由上訴人負擔，爰判決如主文第2項所示。
六、據上論結，本件上訴為不合法，依民事訴訟法第436條之32
    第1項、第2項、第444條第1項前段、第436條之19第1項、第
    95條、第78條，裁定如主文。
中　　華　　民　　國　　111 　年　　11　　月　　25　　日
                  民事第三庭    審判長法　官　饒金鳳
                                      法　官　王士珮
                                      法　官　劉以全
以上正本係照原本作成
本裁定不得抗告。
中　　華　　民　　國　　111 　年　　11　　月　　25　　日
                                      書記官　許慧禎